# 科技公司人力资源服务成本费用的归集

提问人：Cavatina 时间：2019-10-03 21:55:16
陈版主，您好。想咨询一个问题：
公司是一家金融科技公司，目前主要提供的是人力资源服务，每个月根据提供人员数量和合同约定的人员单价确认收入；
人工成本在参与到已完成立项的科技项目后，先全部计入研发支出-费用化支出。再依据合同确认服务款项计提收入后，将对应的服务期间参与项目人员的人工成本结转入主营业务成本。也就是借：主营业务成本
贷：研发费用
有两个疑问： 1 、司人工成本全部在研发费用中归集合适吗，是不是应该在合同履约成本中归集，结转？
2 、目前公司的研发费用，按项目列示共 23 项，只有一个项目产生了收入，结转了成本，其余的项目进度有
a 已经立项已经投入合同签章中、b 已立项未投入合同已签、c 已立项未投入合同审批中、d为了有初步意向的需求方研发产品，但最终是否合作签订合同尚存在不确定性四种状态。这四四种状态发生的人工成本何种状态下需要归集至合同履约成本，不满足合同履约成本条件的是否在当期研发支出当期直接费用化？

回答人：chenyiwei
1 、首先建议确定：该公司采用总额法确认收入是否合适？如果只是提供人力资源管理的外包服务，则只应就合同约定的管理服务费确认收入，派遣人员的工资按代收代付处理。因为该公司提供的是人力资源服务，而不是研发外包服务。
2 、其次，假设该公司提供的是研发外包服务，确实满足按总额法确认收入和成本的条件，则此类受托研发业务也不符合确认 “研发费用” 的条件，而是直接作为合同履约成本核算，在原准则下按完工百分比法（或按已发生且预计可获得补偿的合同成本）确认收入。新准则下则在合理确定商品控制权转移模式和时点的基础上，按一段时间或一个时点确认收入。此类业务不同于企业内部研发项目，故不能按《企业会计准则第 6 号——无形资产》规定的研发支出核算模式进行核算。